【裁判字號】    95,易,75
【裁判日期】    950515
【裁判案由】    傷害
【裁判全文】
臺灣花蓮地方法院刑事判決                95年度易字第75號
公  訴  人  臺灣花蓮地方法院檢察署檢察官
被      告  甲○○
上列被告因傷害案件，經檢察官提起公訴（95年度偵字第910號）
，本院判決如下：
    主  文
甲○○傷害人之身體，處拘役伍拾日，如易科罰金，以參佰元折
算壹日。
        事  實
一、甲○○與乙○○為夫妻，具有家庭暴力防治法第3條第1款所
    定之家庭成員關係，其2人因細故於民國95年1月11日凌晨零
    許，在花蓮縣新城鄉○○路44之1 號住處內發生口角爭執，
    詎甲○○竟基於傷害他人身體之犯意，在上址以徒手毆打其
    妻乙○○右上手臂數下，造成乙○○受有右上臂挫傷、瘀青
    之傷害。嗣因甲○○於95年1 月13日至乙○○暫住之花蓮縣
    新城鄉○○路41號住處吵鬧，經鄰居報警處理，並對甲○○
    前開傷害行為提出告訴，始查悉上情。
二、案經乙○○訴由花蓮縣警察局新城分局報告臺灣花蓮地方法
    院檢察署檢察官偵查起訴。
    理  由
一、訊據被告甲○○矢口否認有何傷害犯行，辯稱；95年1月11
    日凌晨零時，伊根本沒有和告訴人乙○○發生爭執，也沒有
    毆打告訴人，告訴人係因想要達到離婚之目的，而編造受傷
    之事實誣告伊云云。經查，於95年1 月11日凌晨零許，在花
    蓮縣新城鄉○○路44之1 號被告與告訴人房間內，告訴人側
    躺於床上睡覺，被告抽煙後亦欲上床睡覺，因被告當時咳嗽
    ，告訴人乃抱怨被告又臭又吵，被告遂徒手毆打告訴人右上
    手臂數下，致告訴人受有右上臂挫傷、瘀青之傷害等事實，
    迭據證人乙○○於警詢、偵查時及本院審理中證述明白，並
    有國軍花蓮總醫院附設民眾診療服務處診斷證明書1 份在卷
    可佐，且衡以告訴人於95年1 月11日受傷，雖於翌日前往醫
    院就醫並取得診斷證明書，但並未立即向偵查機關提出被告
    傷害犯行之告訴，嗣因被告於95年1月13日下午5時許至告訴
    人向其友人借居之花蓮縣新城鄉○○路41號住處吵鬧，經鄰
    居報警處理，始於當日警詢中指述告訴人前於95年1 月11日
    受被告傷害之事實一情，亦據告訴人於本院審理中證述明白
    ，並有花蓮縣警察局新城分局新城派出所受理各類案件紀錄
    表1 份附卷可佐，則倘告訴人上開傷勢為其自己所捏造，當
    於取得診斷證明書後立即向警局提出傷害告訴，豈有另等待
    被告於95年1 月13日再前往告訴人住處吵鬧，方提出該診斷
    證明書佐證被告傷害之理？堪信告訴人前開證述為真實可採
    ，足認被告確有於前開時間、地點傷害告訴人之犯行。被告
    辯稱並無傷害告訴人，且告訴人係自行捏造傷勢誣告被告以
    達其離婚目的云云，並不可採。本案事證明確，被告犯行洵
    堪認定，應予依法論科。
二、按被告甲○○與告訴人乙○○具家庭暴力防制法第3條第1款
    之家庭成員關係，其故意實施家庭暴力行為，乃屬家庭暴力
    防治法第2條第2項所定之家庭暴力罪。核被告所為，係犯刑
    法第277條第1項之傷害罪。爰審酌被告前未曾受任何罪刑之
    宣告，有臺灣高等法院被告前案紀錄表1 份附卷可憑，被告
    身為告訴人之丈夫，不思妥善溝通，竟以暴力相向、告訴人
    所受傷害程度及被告犯罪後未坦承犯行之態度等一切情狀，
    量處如主文所示之刑，並諭知易科罰金之折算標準。
據上論斷，應依刑事訴訟法第299條第1項前段，第277條第1項、
第41條第1項前段，罰金罰鍰提高標準條例第1條前段、第2條，
判決如主文。
本案經檢察官張立言到庭執行職務。
中    華    民    國    95    年  5     月    15    日
                          臺灣花蓮地方法院刑事第二庭
                                  審判長法官  李豫雙
                                        法官  林韋岑
                                        法官  俞秀美
上列正本證明與原本無異。
如對本判決不服，應於送達後10日內，向本院提出上訴狀（應抄
附繕本）告訴人或被害人如對於本判決不服者，應具備理由請求
檢察官上訴，其上訴期間之計算係以檢察官收受判決正本之日期
為準。
                                        書記官
中    華    民    國    95    年   5     月   15    日
附錄本案論罪科刑之法條：
中華民國刑法第277條第1項
傷害人之身體或健康者，處3年以下有期徒刑、拘役或1000元以
下罰金。


司法院資訊處製作；財團法人民間司法改革基金會備份。
